【裁判字號】    99,審交簡上,4
【裁判日期】    990203
【裁判案由】    公共危險
【裁判全文】
臺灣士林地方法院刑事判決           99年度審交簡上字第4號
上  訴  人
即  被  告  甲○○
上列上訴人因公共危險案件，不服本院士林簡易庭中華民國98年
11月30日98年度士交簡字第1235號第一審刑事簡易判決（聲請簡
易判決處刑案號：98年度偵字第13427 號），提起上訴，本院管
轄之第二審合議庭判決如下：
    主  文
原判決撤銷。
甲○○服用酒類，不能安全駕駛動力交通工具而駕駛，累犯，處
有期徒刑伍月，如易科罰金，以新臺幣壹仟元折算壹日。
    事  實
一、甲○○前於民國90年間，因酒後駕車公共危險案件，經臺灣
    臺北地方法院判決處罰金銀元1 萬元確定，經執行完畢後，
    又於94年間，因酒後駕車公共危險案件，經本院以94年度士
    交簡字第681 號判決處有期徒刑2 月確定，於94年11月23日
    易科罰金執行完畢。詎其仍不知悔悟，復於98年9 月16日下
    午5 時30分許，在臺北縣汐止市○○○路某餐廳，飲用威士
    忌酒類後，已達不能安全駕駛動力交通工具之程度，竟仍騎
    駛車牌DPU-202 號輕型機車，欲至國泰醫院汐止院區探望妻
    子時，至同日下午5 時40分許，行經臺北縣汐止市○○路○
    段與建成路口時，為警執行路檢勤務攔查，當場測試其呼氣
    所含酒精濃度，發現高達每公升0.58毫克，始悉上情。
二、案經臺北縣政府警察局汐止分局報告臺灣士林地方法院檢察
    署檢察官偵查後聲請簡易判決處刑。
    理  由
一、公訴人及被告甲○○對於本判決所引用之下列各項證據方法
    之證據能力，於本院審理時均表示同意有證據能力，本院審
    酌該等言詞陳述及書面陳述作成時之情況，並無不宜作為證
    據之情事，依刑事訴訟法第159 條之5 之規定，均認有證據
    能力，合先敘明。
二、上開犯罪事實，業據上訴人即被告甲○○迭於警詢、檢察官
    偵查及本院審理中供承不諱，並有酒精濃度測試紀錄表、汽
    機車駕駛人酒後生理協調平衡檢測紀錄表、刑法第185 條之
    3 案件測試觀察紀錄表及臺北縣政府警察局舉發違反道路交
    通管理事件通知單各1 紙附卷可佐。而呼氣酒精濃度達每公
    升0.25毫克時，輕度協調功能降低；達每公升0.5 毫克時，
    反應較慢，感覺減低，影響駕駛；達每公升0.75毫克時，將
    造成思考、個性及行為改變，且參酌德、美認定標準，酒精
    濃度呼氣達每公升0.55毫克，肇事率為一般正常人之10倍，
    可認為已達「不能安全駕駛」之程度，此有行政院國軍退除
    役官兵輔導委員會臺北榮民總醫院88年8 月5 日（88）北總
    內字第26868 號函附卷可憑，本件被告呼氣酒精濃度測試值
    達每公升0.58毫克，已達不能安全駕駛之程度甚明。被告上
    開任意性自白與事實相符，本件罪證明確，被告犯行洵堪認
    定，應依法論科。
三、核被告所為，係犯刑法第185 條之3 之服用酒類，不能安全
    駕駛動力交通工具而駕駛罪。被告有上述前科執行情形，此
    有臺灣高等法院被告前案紀錄表在卷可憑，其於前案有期徒
    刑執行完畢後5 年內，故意再犯有期徒刑以上之本罪，為累
    犯，應依法加重其刑。原審認被告甲○○罪證明確，依法論
    處被告有期徒刑5 月，並諭知如易科罰金以新臺幣（下同）
    2,000 元折算1 日之折算標準，固非無見。然刑事審判之量
    刑，在於實現刑罰權之分配的正義，故法院對有罪之被告科
    刑，應符合罪刑相當原則，使罰當其罪，以契合人民之法律
    感情，此所以刑法第57條明定科刑時應審酌一切情狀，尤應
    注意該條所列各款情形，以為科刑輕重之標準，查本件被告
    前雖已有2 次酒後駕車之公共危險前科，此有臺灣高等法院
    被告前案紀錄表1 份存卷可考，惟被告於警詢、檢察官偵查
    及本院審理中均能坦承犯行，犯後態度良好，又被告為家中
    經濟支柱，尚有中風癱瘓之妻子需仰賴其照顧、扶養，原審
    判決所量處之刑罰為有期徒刑5 月，較前次酒後駕車之公共
    危險前科刑度，已屬有期徒刑之中度刑期，按刑法第41條第
    1 項規定：「犯最重本刑為5 年以下有期徒刑以下之刑之罪
    ，而受6 個月以下有期徒刑或拘役之宣告者，得以新臺幣1
    千元、2 千元或3 千元折算一日，易科罰金。但確因不執行
    所宣告之刑，難收矯正之效，或難以維持法秩序者，不在此
    限。」，易科罰金之折算標準有3 種，原審未衡酌上情，逕
    以被告前有2 次酒後駕車之公共危險前科，而就本件酒後駕
    車公共危險犯行之有期徒刑量處中度刑期，並諭知易科罰金
    中第2 種即2,000 元折算1 日之折算標準，尚難認符合罪刑
    相當之原則，容有未洽。被告上訴意旨以原審判諭知有期徒
    刑易科罰金之折算標準過重，請求撤銷更為適當合法之判決
    ，為有理由，原判決當屬無可維持，應由本院予以撤銷改判
    。爰審酌被告前已有酒後駕車之公共危險前科，及服用酒類
    後呼氣酒精濃度達每公升0.58毫克，已達不能安全駕駛之程
    度，猶貿然騎乘機車上路，惟念其犯罪後能坦承犯行，尚深
    知悔悟，且犯後態度良好，犯罪所生損害尚屬輕微及其家庭
    生活經濟狀況等一切情狀，量處如主文第2 項所示之刑，並
    諭知易科罰金之折算標準，以資儆懲。
據上論斷，應依刑事訴訟法第455 條之1 第1 項、第3 項、第36
9 條第1 項前段、第364 條、第299 條第1 項前段，刑法第185
條之3 、第47條第1 項、第41條第1 項前段，刑法施行法第1 條
之1 第1 項，判決如主文。
本案經檢察官蔡元仕到庭執行職務。
中    華    民    國    99    年    2     月    3     日
                  刑事第一庭審判長法  官  雷雯華
                                  法  官  吳祚丞
                                  法  官  王沛雷
以上正本證明與原本無異。
本件不得上訴。
                                  書記官  陳麗津
中    華    民    國    99    年    2     月    3     日
附錄本案論罪科刑法條全文：
刑法第185條之3
服用毒品、麻醉藥品、酒類或其他相類之物，不能安全駕駛動力
交通工具而駕駛者，處1 年以下有期徒刑、拘役或科或併科15萬
元以下罰金。

司法院資訊處製作；財團法人民間司法改革基金會備份。
